臺灣臺南地方法院民事裁定
111年度抗字第97號
抗  告  人  葉陳阿桃
相  對  人  許阿敏  


上列當事人間本票裁定強制執行事件，抗告人對於中華民國111
年7月21日本院111年度司票字第2002號民事裁定提起抗告，本院
裁定如下：
    主  文
抗告駁回。
抗告程序費用新臺幣1,000元由抗告人負擔。
    理  由
一、按執票人依票據法第123條規定，向本票發票人行使追索權
    時，聲請法院裁定對發票人強制執行，係屬非訟事件，此項
    聲請之裁定及抗告法院之裁定，僅依非訟事件程序就本票形
    式上之要件是否具備予以審查為已足，並無確定實體上法律
    關係存否之效力，如發票人就票據債務之存否有爭執時，應
    由發票人提起確認之訴，以資解決，最高法院56年台抗字第
    714號、57年度台抗字第76號裁判意旨可資參照。
二、抗告意旨略以：相對人經營地上錢莊，支票借款月息10分，
    本票借款月息30分之重利，抗告人固有簽發如附表所示本票
    2紙（下稱系爭本票）向相對人借款，惟系爭本票之到期日
    係相對人偽填及改寫，系爭本票自發票日起經過3年，時效
    已消滅等語。
三、經查：本件相對人主張執有抗告人為發票人之系爭本票，並
    免除作成拒絕證書，詎屆期提示未獲付款，依票據法第123
    條聲請裁定許可強制執行等情，已提出系爭本票為證，而依
    本票之記載形式上觀察，其已具備本票有效要件，原審裁定
    予以准許，形式審查即無不合。抗告人雖以前揭情詞置辯，
    惟抗告人上開所辯屬實體上法律關係之抗辯，應非裁定法院
    所得審酌之事項，揆諸前揭意旨，應由抗告人另行提起民事
    訴訟以資解決，而非本件非訟程序可得審究，故仍應為許可
    系爭本票強制執行之裁定。從而，原審就系爭本票裁定准予
    強制執行，並無違誤，抗告人提起本件抗告，為無理由，應
    予駁回。
四、據上論結，本件抗告為無理由，依非訟事件法第21條第2項
    、第24條第1項、第46條、民事訴訟法第495條之1第1項、第
    449條第1項、第78條，裁定如主文。
中　　華　　民　　國　　111 　年　　9 　　月　　5 　　日
                  民事第一庭       法　官　羅郁棣
以上正本證明與原本無異。
本裁定除以適用法規顯有錯誤為理由，不得再抗告。如提起再抗
告，應於收受後10日內委任律師為訴訟代理人向本院提出再抗告
狀，並繳納再抗告費新台幣1,000元。
中　　華　　民　　國　　111 　年　　9 　　月　　7 　　日
　　　　　　　　　                 書記官  周玉茹

附表
編號 發票日 票面金額(新臺幣) 到期日 利息起算日 票據號碼 1 104年6月1日 120,000元 經改寫為110年5月30日，然改寫處未簽名，且改寫前日期無法辨識，視為未載到期日 110年6月1日 CH539581  2 104年6月1日 120,000元 經改寫為110年5月30日，然改寫處未簽名，且改寫前日期無法辨識，視為未載到期日 110年3月1日 CH539600